臺灣高等法院臺中分院刑事裁定　　　　　100年度抗字第444號
抗　告　人　臺灣臺中地方法院檢察署檢察官
受　刑　人　顧智文
上列抗告人因聲請定應執行之刑案件，不服臺灣臺中地方法院中
華民國100年4 月26日裁定（100年度聲字第1613號），提起抗告
，本院裁定如下：
    主  文
抗告駁回。
    理  由
一、本件抗告意旨略以：本件受刑人前曾因殺人未遂、槍砲、施
    用毒品等案遭法院判刑確定並執行完畢，素行非佳。竟再犯
    如附表所示十二件施用毒品、贓物、偽造文書等犯罪，經各
    該裁判法院宣告有期徒刑合計達七年一月，而各該裁判法院
    於定應執行刑時業予相當之考量，而分別酌定有期徒刑一年
    四月（附表編號一、二）、一年（附表編號三、四）、一年
    三月（附表編號五、六）、四月（附表編號七）、一年四月
    （附表編號八、九）、一年（附表編號十、十一、十二），
    其中附表編號一至七部分並合定為有期徒刑三年十月。原法
    院裁定之刑期雖合於有期徒刑三年十月以上、六年二月以下
    之範疇，惟未審酌刑法基於刑罰公平原則考量，杜絕僥倖犯
    罪心理，並避免鼓勵犯罪之誤解，而改採一行為一罪一罰之
    修法目的，復未考量受刑人前科之關連性及其犯罪傾向，驟
    裁定受刑人僅應執行有期徒刑五年二月，其縮減之刑度相當
    於受刑人所犯如附表編號十、十一、十二（分別為有期徒刑
    五月、六月、三月，合定應執行有期徒刑一年）之罪全然無
    庸執行，則原偵審機關針對附表編號十、十一、十二之罪所
    進行之偵查、裁判，豈不失其意義，爰認原裁定不合於比例
    原則、公平正義原則等內部性界限等語。
二、按宣告多數有期徒刑者，於各刑中之最長期以上，各刑合併
    之刑期以下，定其刑期，但不得逾三十年，刑法第五十一條
    第五款定有明文。又法律上屬於自由裁量之事項，並非概無
    法律性之拘束。自由裁量係於法律一定之外部性界限內（以
    定執行刑言，即不得違反刑法第五十一條之規定）使法官具
    體選擇以為適當之處理；因此在裁量時，必須符合所適用之
    法規之目的。更進一步言，須受法律秩序之理念所指導，此
    亦即所謂之自由裁量之內部性界限。關於定應執行之刑，既
    屬自由裁量之範圍，其應受此項內部性界限之拘束，要屬當
    然，有最高法院八十年度台非字第四七三號判例可資參照。
三、經查：受刑人先後犯有如附表編號一至十二所示之罪，經分
    別判處徒刑確定在案，其中如附表編號一、二所示之罪，曾
    經原審法院定應執行刑為有期徒刑一年四月；如附表編號三
    、四所示之罪，曾經臺灣南投地方法院定應執行刑為有期徒
    刑一年；如附表編號五、六所示之罪，曾經原審法院定應執
    行刑為有期徒刑一年三月；如附表編號八、九所示之罪，曾
    經原審法院定應執行刑為有期徒刑一年四月；如附表編號十
    、十一、十二所示之罪，曾經原審法院定應執行刑為有期徒
    刑一年；嗣其中附表編號一至七所示之罪，經原審法院定應
    執行刑為有期徒刑三年十月，有各該判決在卷可稽。臺灣臺
    中地方法院檢察署檢察官依法就附表所示之罪再行聲請原審
    法院定其應執行之刑，經原審法院認聲請為正當，並審酌被
    告施用毒品部分因施用毒品具成癮性，且僅具抽象危險，被
    告數次施用均係於九十九年間，對法益侵害亦難認有何明顯
    加重之情形，因而就此部分為被告有利之考量，而就附表所
    示之罪定其應執行刑為有期徒刑五年二月，是原審業已審酌
    各個犯罪之法益侵害程度及非難評價，且所定之應執行刑，
    尚在法定裁量之範圍內，並無違法或不當之處。檢察官抗告
    意旨，僅係對原審法院裁量權之適法行使任意指摘，揆諸前
    開說明，其抗告為無理由，應予駁回。
四、據上論結，應依刑事訴訟法第四百十二條，裁定如主文。
中    華    民    國   100    年    5     月    31    日
            刑事第七庭    審判長法  官  林  榮  龍
                                法  官  黃  仁  松
                                法  官  王  義  閔
上列正本證明與原本無異。
如不服本裁定，得於裁定送達後五日內向本院提出抗告狀(須附繕本)。
                                書記官  王  麗  珍
中    華    民    國   100    年    5     月    31    日